【裁判字號】    97,易,942
【裁判日期】    970630
【裁判案由】    違反著作權法
【裁判全文】
臺灣彰化地方法院刑事判決               97年度易字第942號
公  訴  人  臺灣彰化地方法院檢察署檢察官
被      告  乙○○
上列被告因違反著作權法案件，經檢察官聲請簡易判決處刑（97
年度偵字第2970號），本院員林簡易庭認不宜逕以簡易判決處刑
（97年度員簡字第292 號），移由本院改依通常程序審理，本院
依簡式審判程序判決如下：
    主    文
乙○○共同明知係侵害著作財產權之重製物為光碟而散布，處有
期徒刑陸月，如易科罰金，以新臺幣壹仟元折算壹日，緩刑年
。扣案之盜版「火花遊戲」韓劇影集DVD 光碟壹套（合計捌片）
均沒收。
    事    實
一、乙○○明知「火花遊戲」韓劇影集，係晶偉股份有限公司（
    下稱晶偉公司）享有著作財產權之視聽著作，非經晶偉公司
    同意或授權，不得擅自重製或以移轉所有權之方式散布重製
    物，詎竟貪圖銷售之不法利益，與真實姓名年籍不詳、自稱
    「鄭清」之成年男子，共同基於明知係侵害著作財產權重製
    物而散布之犯意聯絡，於不詳時間、處所，由「鄭清」以不
    詳金額，購入「火花遊戲」韓劇影集DVD 光碟1 套（合計8
    片）後，再由乙○○自民國（下同）96年9 月7 日起至96年
    9 月17日止，在不詳處所，利用電腦、網路連線設備連線進
    入雅虎奇摩拍賣網站，以「en-tw-988 」帳號，在前揭拍賣
    網站上，刊登以1 套（8 片）新臺幣（下同）350 元（起訴
    書誤載為400 元）之價格，販售前揭盜版光碟之訊息，向不
    特定人兜售販賣，使不特定上網瀏覽之人互相競標，並提供
    乙○○所有之臺新國際商業銀行員林分行帳號000000000000
    00號帳戶，作為得標者交易匯款之用，一旦交易成功，即由
    乙○○與「鄭清」平分所得之利益。嗣為晶偉公司法務人員
    甲○○於網路上發現、並下標購買，而於96年9 月14日下午
    3 時44分許，在臺中縣大甲鎮農會之自動提款機，以轉帳之
    方式匯入450 元（含快遞費用100 元）至上揭乙○○帳戶，
    待甲○○收到光碟後檢視，發現並無正版光碟之國際識別碼
    ，係屬盜版重製之光碟而報警，始循線查獲，並扣得上開盜
    版「火花遊戲」韓劇影集DVD 光碟1 套（合計8 片）。
二、案經晶偉公司訴由臺中縣警察局大甲分局報請臺灣彰化地方
    法院檢察署檢察官偵查起訴。
    理    由
一、除被告所犯為死刑、無期徒刑、最輕本刑為3 年以上有期徒
    刑之罪或高等法院管轄第一審案件者外，於前條第1 項程序
    進行中，被告先就被訴事實為有罪之陳述時，審判長得告知
    被告簡式審判程序之旨，並聽取當事人、代理人、辯護人及
    輔佐人之意見後，裁定進行簡式審判程序，刑事訴訟法第27
    3 條之1 第1 項、第284 條之1 分別定有明文。本件被告乙
    ○○所涉係死刑、無期徒刑、最輕本刑為3 年以上有期徒刑
    之罪或高等法院管轄第一審案件以外之罪，並於本院行準備
    程序時就被訴事實為有罪之陳述，本院合議庭依前揭規定，
    經評議結果，裁定改由受命法官獨任行簡式審判程序，合先
    敘明。
二、上揭事實，業據被告乙○○於本院準備程序及審理中坦承不
    諱（見本院97年度易字第942 號卷第16、21-23 頁），核與
    證人即告訴代理人甲○○於警詢中所為之證述相符（見臺中
    縣警察局大甲分局中縣甲警偵字第0970031090號卷第5-9 頁
    ），並有奇摩拍賣網站網頁資料、大甲鎮農會自動櫃員機交
    易明細表、臺北市政府營利事業登記證、錄影節目審查合格
    證書、授權證明書、飛達國際快遞有限公司所寄送之光碟目
    錄照片封面影本、臺新國際商業銀行96年10月2 日臺新作文
    字第9614060 號函及員林分行帳號00000000000000開戶資料
    、資金往來明細、內政部警政署國人入出境資料、法務部入
    出境資訊連結作業等件附卷可稽（見臺中縣警察局大甲分局
    中縣甲警偵字第0970031090號卷第11-19 、20、24-49 ，臺
    灣彰化地方法院檢察署97年度偵字第2970號卷第10、11頁，
    本院97年度易字第942 號卷第30頁），及上開盜版「火花遊
    戲」韓劇影集DVD 光碟1 套（合計8 片）扣案可佐（見臺灣
    彰化地方法院檢察署97年度偵字第2970號卷第16頁），本案
    事證明確，被告犯行洵堪認定，應予依法論科。
三、核被告乙○○所為，係違反著作權法第91條之1 第3 項、第
    2 項之明知係侵害著作財產權之重製光碟而散布罪。被告意
    圖散布而持有明知係侵害著作財產權之光碟重製物之低度行
    為，應為散布之高度行為所吸收，不另論罪。被告與前揭真
    實姓名年籍不詳、自稱「鄭清」之成年男子間，具有犯意之
    聯絡及行為之分擔，應依刑法第28條之規定論以共同正犯。
    爰審酌被告並無前科，有臺灣高等法院被告前案紀錄表1 份
    可考，素行良好，因一時貪圖小利，散布侵害他人著作財產
    權之光碟，實無足取，然衡其散布盜版光碟之數量、期間、
    犯後終能坦承犯行、與告訴人達成和解等一切情狀，量處如
    主文所示之刑，並諭知易科罰金之折算標準。另被告前未曾
    因故意犯罪受有期徒刑以上刑之宣告，已如前述，其事後坦
    承犯行，深具悔意，且告訴代理人亦當庭呈報和解書，表明
    不再追究之意（見本院97 年度易字第942 號卷第24、26-28
    頁），堪認被告係因一時失慮，偶罹刑典，經此刑之宣告後
    ，應知警惕而無再犯之虞，認所宣告之刑以暫不執行為當，
    併予宣告緩刑3 年，以啟自新。扣案之「火花遊戲」韓劇影
    集DVD 光碟1 套（合計8 片），係被告供本案犯罪所用之物
    ，據被告於本院審理時供述甚明（見本院97 年度易字第942
    號卷第23頁），爰依著作權法第98條但書之規定，不問屬於
    犯人與否，均予沒收。
據上論斷，應依刑事訴訟法第452 條、第299 條第1 項前段，著
作權法第91條之1 第2 項、第3 項、第98條但書，刑法第11條、
第28條、第41條第1 項前段、第74條第1 項第1 款，判決如主文
。
本案經檢察官莊佳瑋到庭執行職務。
中    華    民    國    97    年    6     月    30    日
                          刑事第三庭  法  官 林秉暉
上列正本證明與原本無異。
如不服本裁定，應於裁定送達後5日內向本院提出抗告狀（須附
繕本）。
告訴人或被害人對於判決如有不服具備理由請求檢察官上訴者，
其上訴期間之計算係以檢察官收受判決正本之日期為準。
中    華    民    國    97    年    7     月    3     日
                                      書記官  梁高賓
附錄論罪科刑法條
著作權法第91條之1
擅自以移轉所有權之方法散布著作原件或其重製物而侵害他人之
著作財產權者，處3 年以下有期徒刑、拘役，或科或併科新臺幣
500,000元以下罰金。
明知係侵害著作財產權之重製物而散布或意圖散布而公開陳列或
持有者，處3 年以下有期徒刑，得併科新臺幣70,000元以上750,
000 元以下罰金。
犯前項之罪，其重製物為光碟者，處6 月以上3 年以下有期徒刑
，得併科新臺幣200,000 元以上2000,000元以下罰金。但違反第
87條第4款規定輸入之光碟，不在此限。
犯前2項之罪，經供出其物品來源，因而破獲者，得減輕其刑。


司法院資訊處製作；財團法人民間司法改革基金會備份。
